臺灣彰化地方法院刑事判決
111年度金訴字第79號
公  訴  人  臺灣彰化地方檢察署檢察官
被      告  李銘偉



上列被告因違反洗錢防制法等案件，經檢察官提起公訴（110年
度偵字第3314號），被告於準備程序進行中就被訴事實為有罪之
陳述，經本院合議庭裁定改由受命法官獨任以簡式審判程序審理
，本院判決如下：
    主  文
李銘偉犯如附表三所示之罪，各處如附表三所示之主刑及沒收。
主刑部分，應執行有期徒刑壹年拾月，併科罰金新臺幣拾萬元，
罰金如易服勞役，以新臺幣壹仟元折算壹日。
    犯罪事實及理由
壹、犯罪事實：
　　李銘偉意圖為自己不法之所有，基於詐欺取財及洗錢之犯意
    ，利用不知情之黃俊傑（檢察官另為不起訴處分）提供其中
    華郵政帳號000-00000000000000號帳戶、不知情之林香汝（
    檢察官另為不起訴處分）提供其中國信託商業銀行帳號000-
    000000000000號帳戶、不知情之郭美戀（檢察官另為不起訴
    處分）提供其台中商業銀行帳號000-000000000000號帳戶，
    受匯詐款，以掩飾、隱匿詐欺贓款之流向，而為下列犯行：
一、丙○○部分：
　　李銘偉於民國109年6月8日某時，以臉書帳號匿稱「真寂寞
    」與丙○○聯繫，鼓吹繳款投資可獲利云云，丙○○因而陷於錯
    誤，依李銘偉指示，分別於：
  ㈠丙○○於109年6月11日17時許，在彰化縣○○鎮○○路000號之鹿港
    體育場，交付現金2萬元給李銘偉，李銘偉同時基於行使偽
    造私文書之犯意，當場將蓋有「上揚娛樂事業」、收款人「
    黃曉玲」等虛偽印文各1枚（事先委由不知情之不詳業者偽
    刻印章）之偽造明細單2張作為收據，交予丙○○收執而行使
    之，藉此加強取信於丙○○，而足生損害於他人。
  ㈡丙○○於109年6月28日8時54分許、109年6月29日7時29分許、1
    09年7月14日21時20分許，各匯款2萬5千元、2萬5千元、2萬
    元至黃傑俊之中華郵政帳戶。李銘偉旋指示黃俊傑於附表一
    編號1至3所示時間、地點，提領附表一編號1至3所示之金額
    後交付之，藉此掩飾、隱匿詐欺贓款之流向。
  ㈢丙○○於109年6月30日某時，在彰化縣○○鄉鎮○街00○0號之「藝
    帶企業有限公司」，交付現金4萬元給李銘偉。
  ㈣丙○○於109年7月2日16時許，在同上址藝帶企業有限公司，交
    付現金2萬5千元給李銘偉。
  ㈤丙○○於109年7月4日12時46分許、109年7月6日21時33分許，
    各匯款2萬5千元、3萬元至林香汝之中國信託帳戶。李銘偉
    旋指示林香汝於附表一編號4至6所示時間、地點，提領附表
    一編號4至6所示金額後交付之，藉此掩飾、隱匿詐欺贓款之
    流向。
  ㈥丙○○於109年7月5日某時，在同上址藝帶企業有限公司，交付
    現金3萬元給李銘偉。
  ㈦丙○○於109年7月8日7時29分許，在彰化縣○○鄉○○路0段00號之
    統一便利商店好修門市，交付現金5千元給李銘偉，又以供
    李銘偉轉交投資事業「驗碼」為由，交付其中華郵政帳號00
    0-00000000000000號帳戶、華南商業銀行帳號000-00000000
    0000號帳戶（起訴書誤載為000-00000000000，逕予更正）
    之提款卡給李銘偉並告知密碼，李銘偉同時基於不正提領及
    行使偽造私文書之犯意，當場將蓋有「上揚娛樂事業」、「
    張玉芬更」、承辦人「梁惠玲」等虛偽印文（事先委由不知
    情之不詳業者偽刻印章）之偽造查核領據，交予丙○○收執而
    行使之，藉此加強取信於丙○○，而足生損害於他人，李銘偉
    再於附表一編號7至11所示之所示時間、地點，持上揭提款
    卡操作自動櫃員機，未得丙○○授權，不正提領而取得附表一
    編號7至11所示之現金（提領華南商業銀行帳戶存款部分，
    另耗費跨行提款手續費共15元）。嗣李銘偉於109年7月10日
    將上揭提款卡交還丙○○。
  ㈧丙○○於109年7月14日某時，在同上址藝帶企業有限公司，交
    付現金5萬元給李銘偉。
  ㈨丙○○於109年7月15日18時許，在彰化縣○○鄉○○路0段00號旁，
    交付現金6萬元給李銘偉，李銘偉當場交付裝有空白支票本
    之紙袋予丙○○，佯為獲利250萬元現金。嗣粘昭文打開發現
    袋內是空白支票本，始知受騙，報警處理。
二、被害人乙○○部分：
　　李銘偉於109年8月24日某時，以LINE帳號匿稱「GMP」與乙○
    ○聯繫，鼓吹繳款投資可獲利云云，乙○○因而陷於錯誤，依
    李銘偉指示，分別於：
  ㈠乙○○於109年8月24日14時許，在彰化縣○○鎮○○路000號之和平
    旅社，交付8千元予李銘偉。另於109年8月24日起至109年10
    月23日報警處理為止之期間，分別在彰化縣○○鎮○○路00號之
    和中廣場、彰化縣和美鎮鹿和路之統一便利商店新勝利門市
    ○○○市○○區○○路000號之臺中市足球場、臺中市○○區○○路0段0
    00號之臺中市圖書館北屯分館等地點，共計交付現金2萬8,8
    00元予李銘偉。
  ㈡乙○○於109年9月14日12時21分許，在彰化縣○○鎮○○路0段000
    號和美郵局之自動櫃員機，自其中華郵政帳戶，匯款3千5百
    元至郭美戀之台中商業銀行帳戶。李銘偉旋指示郭美戀之子
    尤嘉榮（檢察官偵查中）於附表二編號1所示時間、地點，
    提領附表所示金額後交付之，以藉此掩飾、隱匿詐欺贓款之
    流向。
  ㈢乙○○於109年9月14日14時36分許，在彰化縣○○鎮道○路000號
    和美道周郵局之自動櫃員機，自其中華郵政帳戶，匯款6千5
    百元至郭美戀之台中商業銀行帳戶。李銘偉旋指示尤嘉榮旋
    於附表二編號2所示時間、地點，提領附表所示金額後交付
    之，以藉此掩飾、隱匿詐欺贓款之流向。
  ㈣乙○○於109年9月20日14時50分許，在上址和美郵局之自動櫃
    員機，自其中華郵政帳戶，匯款3千元至郭美戀之台中商業
    銀行帳戶。李銘偉旋指示尤嘉榮旋於附表二編號3所示時間
    、地點，提領附表所示金額後交付之，以藉此掩飾、隱匿詐
    欺贓款之流向。
  ㈤乙○○於109年9月21日11時35分許，在上址和美郵局，自其中
    華郵政帳戶，匯款2千元至郭美戀之台中商業銀行帳戶。李
    銘偉旋指示尤嘉榮於附表二編號4所示時間、地點，提領附
    表所示金額後交付之，以藉此掩飾、隱匿詐欺贓款之流向。
  ㈥乙○○於109年9月24日12時48分許，在上址和美道周郵局，自
    其中華郵政帳戶，匯款1千元至郭美戀之台中商業銀行帳戶
    。李銘偉旋指示尤嘉榮於附表二編號5所示時間、地點，提
    領附表所示金額後交付之，以藉此掩飾、隱匿詐欺贓款之流
    向。嗣乙○○發現李銘偉避不見面或通話，約定面交地點又多
    次爽約，遲未依約交付獲利，始知受騙，於109年10月23日
    報警處理。
貳、證據名稱：
一、被告李銘偉之於偵訊及審理之自白。
二、告訴人丙○○（警卷第29-34頁）、乙○○之指訴（警卷第36-38
    頁反面）。
三、證人黃俊傑（警卷第8-11頁、核交卷第17-19頁）、林香汝
    （警卷第15-17頁反面、核交卷第15-17頁）、郭美戀（警卷
    第20-22頁、核交卷第57-59頁）於警詢、偵詢之陳述。
四、監視器錄影擷圖（警卷第25-28頁）、門號0000000000號之
    通聯調閱查詢單（警卷第42頁）、被告和丙○○之LINE對話紀
    錄（警卷第43頁）、犯罪事實欄一㈦之查核領據（警卷第44
    頁，上有「上揚娛樂事業」、「梁惠玲」印文各1枚、「張
    玉芬更」印文2枚）、黃傑俊之中華郵政帳戶基本資料和交
    易明細（警卷第46-47頁）、林香汝之中國信託商業銀行帳
    戶基本資料及交易明細（警卷第49-51頁）、郭美戀之台中
    商業銀行帳戶開戶資料及交易明細（警卷第54-56頁）、被
    告和丙○○之FACEBOOK對話紀錄及通話紀錄（警卷第57-60頁
    反面）、自動櫃員機交易明細表（警卷第61頁）、犯罪事實
    欄一㈠之明細單（警卷第62頁，2張，合計「上揚娛樂事業」
    、「黃曉玲」印文各2枚）、丙○○之中華郵政帳戶提領明細
    及存摺影本、華南商業銀行帳戶之存摺影本（警卷第63-64
    、67-71頁）、犯罪事實欄一㈨紙袋照片（警卷第72-73頁）
    、被告和乙○○之LINE對話紀錄（警卷第74-76頁）、自動櫃
    員機交易明細表（警卷第77-79頁）。
五、中國信託商業銀行函（說明自動櫃員機位置，本院卷第57頁
    ）、郭美戀之台中商業銀行帳戶、丙○○之中華郵政帳戶、林
    香汝之中國信託商業銀行帳戶、丙○○之華南商業銀行帳戶之
    跨行交易明細（本院卷第61-75、111-113頁）、GOOGLE街景
    圖（本院卷第85-87頁）、保證責任彰化縣鹿港信用合作社
    函（說明自動櫃員機位置，本院卷第107頁）。
參、論罪科刑：
一、論罪：
　㈠按刑法第339條之2第1項之非法由自動付款設備取財罪，其所
    謂「不正方法」，係泛指一切不正當之方法而言，並不以施
    用詐術為限，例如以強暴、脅迫、詐欺、竊盜或侵占等方式
    取得他人之提款卡及密碼，再冒充本人由自動提款設備取得
    他人之物，或以偽造他人之提款卡由自動付款設備取得他人
    之物等等，均屬之（最高法院94年度台上字第4023號判決意
    旨參照）。查被告李銘偉對告訴人丙○○誆稱「驗碼」，取得
    告訴人丙○○之提款卡、密碼後，持提款卡至金融機構設置之
    自動櫃員機操作，輸入密碼提領款項，冒充為告訴人、或獲
    其授權之人，由自動櫃員機提領款項，依據上述判決意旨，
    亦符合刑法第339條之2第1項之非法由自動付款設備取財罪
    。起訴書漏未論及，經檢察官補充更正。
　㈡按刑法處罰行使偽造私文書罪之主旨，重在保護文書公共之
    信用，非僅保護制作名義人之利益，故所偽造之文書，如足
    以生損害於公眾或他人，其罪即應成立，不問實際上有無制
    作名義人其人，縱令制作文書名義人係屬架空虛造，亦無妨
    於本罪之成立（最高法院109年度台上字第3213號判決意旨
    參照）。被告李銘偉於犯罪事實欄一㈠交付偽造明細單作為
    收據使用，於犯罪事實欄一㈦交付偽造查核文件作為領據使
    用，以加強取信於告訴人丙○○，自屬足生損害於他人，即使
    這些私文書上之制作名義人：「上揚娛樂事業」、收款人「
    黃曉玲」、「張玉芬更」、承辦人「梁惠玲」，實際並無其
    人或無此單位，依然構成刑法第216條、第210條之行使偽造
    私文書罪。起訴書漏未論及，經檢察官補充更正。
　㈢按洗錢防制法所稱之「洗錢」行為，依第2條之規定係指：①
    意圖掩飾或隱匿特定犯罪所得來源，或使他人逃避刑事追訴
    ，而移轉或變更特定犯罪所得。②掩飾或隱匿特定犯罪所得
    之本質、來源、去向、所在、所有權、處分權或其他權益者
    。③收受、持有或使用他人之特定犯罪所得。同法第14條第1
    項設處罰規定：「有第二條各款所列洗錢行為者，處七年以
    下有期徒刑，併科新臺幣500萬元以下罰金」，俾防範犯罪
    行為人藉製造資金流動軌跡斷點之手段，去化不法利得與犯
    罪間之聯結。金融帳戶乃個人理財工具，依我國現狀，申設
    金融帳戶並無任何特殊限制，且可於不同之金融機構申請多
    數帳戶使用，被告於犯罪事實欄一㈡㈤、二㈡㈢㈣㈤㈥，利用他人
    金融帳戶承匯告訴人遭詐款項，使詐欺贓款現金，轉化為帳
    戶申設者對金融機構之消費寄託債權，復支使他人提領，使
    消費寄託債權再轉化為現金，如同向告訴人當面取得詐欺現
    款，即使有少數殘額尚遺留在他人帳戶（即提走金額稍小於
    告訴人匯入數額），因為至少經歷一次「現金」變為「消費
    寄託債權」之轉化，仍全數產生遮斷金流以逃避國家追訴、
    處罰之效果，核屬洗錢行為無誤。
　㈣故核被告所為於犯罪事實欄一所為，係犯洗錢防制法第14條
    第1項之洗錢罪、刑法第210條、第216條行使偽造私文書罪
    、第339條第1項詐欺取財罪、第339條之2第1項非法由自動
    付款設備取財罪；被告委由不知情刻印業者偽刻「上揚娛樂
    事業」、「黃曉玲」、「張玉芬更」、「梁惠玲」等印章，
    再蓋於犯罪事實欄一㈠、㈦之明細單、查核領據上，是偽造各
    該私文書之階段行為，復持以交付行使，其偽造之低度行為
    ，又被行使之高度行為吸收，皆不另論罪。被告於犯罪事實
    欄二所為，係犯洗錢防制法第14條第1項之洗錢罪、刑法第3
    39條第1項詐欺取財罪。被告於犯罪事實欄一、二，分別接
    續施以不同欺罔手法，目的在詐取同一告訴人之財產，各為
    一行為而觸犯數罪名，為想像競合犯，各應從一重論以洗錢
    防制法第14條第1項之洗錢罪。被告對不同告訴人觸犯洗錢
    罪，外觀可分，顯然是犯意各別之數行為，應分論併罰。
二、刑之加重減輕　　　　
  ㈠被告前因加重竊盜案件，經本院以108年度易字第378號判處
    有期徒刑7月確定，於109年5月14日縮刑期滿執行完畢等情
    ，有臺灣高等法院被告前案紀錄表在卷可憑，其受有期徒刑
    執行完畢後，再犯本案有期徒刑以上諸罪，為累犯，和前案
    同屬財產犯罪，手法更加繁複，又是出監不滿月再著手犯案
    ，顯見被告對於刑罰之感應效果薄弱，自應依刑法第47條第
    1項規定加重其刑，而且應該要顯著加重。起訴書漏未論及
    累犯，業經檢察官當庭補充。
  ㈡被告於偵查、審判中均自白洗錢犯行，只要在偵查或審判中
    曾自白，即應依洗錢防制法第16條第2項規定，減輕其刑，
    並先加後減之。　　
三、爰以行為人之責任為基礎，審酌：
　㈠被告於審理陳稱其國中畢業，目前在臺中從事包裝工作，月
    薪約2萬，離婚，育有未成年子女1人，現由其父照顧等情甚
    明，且有其個人戶籍資料在卷可憑，是具備基礎智識程度之
    成年人，而且有勞動能力，期待被告循正途賺取所需，並不
    過分。
　㈡除上述構成累犯之前案不重複評價外，被告長年來歷有竊盜
    、逃亡、強盜、詐欺等犯罪科刑紀錄，頻繁出入監獄，有臺
    灣高等法院被告前案紀錄表在卷可憑，被告本次犯行剛好是
    在前案執行完畢、另案入監執行空檔所犯，素行不佳，若僅
    量處低度刑，難收矯正懲治之效。
　㈢被告對告訴人丙○○詐得445,000元，數額甚多，告訴人丙○○表
    示被告應該要判重一點等語（本院卷第143頁）；被告對告
    訴人乙○○詐得52,800元，告訴人乙○○表示希望被告把錢還來
    等語（本院卷第143頁）。被告得手總金額，逼近其2年之目
    前就職薪資水準。而且被告犯案手段，就告訴人丙○○部分，
    同時涉及洗錢、不正提領、行使偽造私文書等犯罪，就告訴
    人乙○○部分，同時涉及洗錢，罪質俱屬甚重，細究兩者亦有
    差異，告訴人丙○○部分甚於告訴人乙○○。
　㈣被告自始坦承犯行不諱，有效節省司法資源，然而迄未賠付
    告訴人分文、或達成實質有效的賠償共識，犯後態度不算十
    分良好等一切情狀，本院認為檢察官當庭求處就告訴人丙○○
    部分有期徒刑1年2月、就告訴人乙○○部分有期徒刑1年，失
    之稍輕、稍重，且均漏未表示應併科罰金數額，故分別量處
    如附表三各編號所示之主刑，並各諭知罰金易服勞役之折算
    標準。
　㈤併審酌被告騙完告訴人丙○○後，再騙告訴人乙○○，情節大致
    類似，但是和一般詐欺車手在短期內接續提領多次現金，金
    流來自多名被害人而論以數罪的狀況不同，考量被告得手總
    額，可以定稍重之應執行刑，檢察官當庭求處應執行刑有期
    徒刑1年4月尚有不足，但如純以形式加總之方式定應執行刑
    ，則處罰之刑度顯將超過其行為之不法內涵，而有違罪責原
    則，是綜合上開各情判斷，衡量其責任與整體刑法目的及相
    關刑事政策，依刑法第51條所定限制加重原則，及多數犯罪
    責任遞減原則，爰於外部界限及內部界限範圍內，就附表三
    各編號所宣告之有期徒刑，定應執行刑如主文所示，及諭知
    罰金易服勞役之折算標準。　　
四、沒收：
　㈠按犯罪所得，屬於犯罪行為人者，沒收之。但有特別規定者
    ，依其規定。犯罪所得之沒收，於全部或一部不能沒收或不
    宜執行沒收時，追徵其價額。刑法第38條之1第1項、第3項
    應定有明文。又按洗錢防制法第18條第1項前段規定：「犯
    第十四條之罪，其所移轉、變更、掩飾、隱匿、收受、取得
    、持有、使用之財物或財產上利益，沒收之」。經查：
　　1.被告對告訴人丙○○總計詐得445,000元，核屬其所有之犯
      罪所得；其中125,000元部分，是現金匯入他人帳戶轉化
      取得（犯罪事實欄一㈡㈤），核屬以洗錢方式為之，應優先
      依特別法，即洗錢防制法第18條第1項前段規定，宣告沒
      收，其餘部分則依刑法第38條之1第1項前段規定，宣告沒
      收。又上述犯罪所得皆未扣案，仍應依刑法第38條之1第3
      項規定，於全部或一部不能沒收或不宜執行沒收時，追徵
      其價額。即詳如附表三編號1所示。
　　2.被告對告訴人乙○○總計詐得52,800元，核屬其所有之犯罪
      所得；其中16,000元部分，透過他人帳戶轉化取得（即犯
      罪事實欄二㈡㈢㈣㈤㈥），是以洗錢為之，應優先依特別法，
      即洗錢防制法第18條第1項前段規定，宣告沒收，其餘部
      分則依刑法第38條之1第1項前段規定，宣告沒收。又上述
      犯罪所得皆未扣案，仍應依刑法第38條之1第3項規定，於
      全部或一部不能沒收或不宜執行沒收時，追徵其價額。即
      詳如附表三編號2所示。
　㈡按刑法第219條規定：「偽造之印章、印文或署押，不問屬於
    犯人與否，沒收之」。被告交付予告訴人丙○○行使之明細單
    、查核領據等偽造私文書（犯罪事實欄一㈠㈦），上面分別蓋
    有「上揚娛樂事業」、「黃曉玲」（警卷第44頁）、「上揚
    娛樂事業」、「張玉芬更」、「梁惠玲」（警卷第62頁）等
    虛偽印文，「上揚娛樂事業」印文總計3枚，「黃曉玲」印
    文總計2枚，「張玉芬更」印文總計2枚，「梁惠玲」印文計
    1枚，常理而言應是被告先委由不知情之業者偽刻名義上不
    存在之「上揚娛樂事業」、「黃曉玲」、「張玉芬更」、「
    梁惠玲」印章各1個，再接續蓋在明細單、查核領據上，完
    成偽造行為而交付行使之。而且上述偽刻印章、偽造印文，
    並無證據顯示已滅失。故依前述規定，這些「上揚娛樂事業
    」、「黃曉玲」、「張玉芬更」、「梁惠玲」之印文，以及
    印章，不問何人所有，皆應在被告相關罪刑項下（附表三編
    號1），宣告沒收。
肆、應適用之法條：刑事訴訟法第273條之1第1項、第299條第1
    項前段、第310條之2、第454條第1項，洗錢防制法第14條、
    第16條第2項、第18條第1項前段，刑法第11條、第210條、
    第216條、第219條、第339條第1項、第339條之2第1項、第4
    7條第1項、第42條第3項前段、第55條、第51條第5款、第7
    款、第38條之1第1項、第3項，刑法施行法第1條之1第1項。
伍、如不服本件判決，得自收受送達之翌日起20日內，表明上訴
    理由，向本院提起上訴狀（須附繕本）。告訴人對於判決如
    有不服具備理由請求檢察官上訴者，其上訴期間之計算係以
    檢察官收受判決正本之日期為準。
本案經檢察官陳鼎文提起公訴，檢察官楊閔傑到庭執行職務。
中　　華　　民　　國　　111 　年　　7 　　月　　26　　日
                    刑事第二庭  法  官  王祥豪
以上正本證明與原本無異。
如不服本判決應於收受判決後20日內向本院提出上訴書狀，並應
敘述具體理由；其未敘述上訴理由者，應於上訴期間屆滿後20日
內向本院補提理由書（均須按他造當事人之人數附繕本）「切勿
逕送上級法院」。
告訴人或被害人對於判決如有不服具備理由請求檢察官上訴者，
其上訴期間之計算係以檢察官收受判決正本之日期為準。
中　　華　　民　　國　　111 　年　　7 　　月　　26　　日
                                書記官  吳芳儀 
附錄本案論罪科刑法條：
洗錢防制法第14條
有第二條各款所列洗錢行為者，處七年以下有期徒刑，併科新臺
幣五百萬元以下罰金。
前項之未遂犯罰之。
前二項情形，不得科以超過其特定犯罪所定最重本刑之刑。

刑法第210條
偽造、變造私文書，足以生損害於公眾或他人者，處五年以下有
期徒刑。

刑法第216條
行使第二百一十條至第二百一十五條之文書者，依偽造、變造文
書或登載不實事項或使登載不實事項之規定處斷。

刑法第339條
意圖為自己或第三人不法之所有，以詐術使人將本人或第三人之
物交付者，處五年以下有期徒刑、拘役或科或併科五十萬元以下
罰金。
以前項方法得財產上不法之利益或使第三人得之者，亦同。
前二項之未遂犯罰之。

刑法第339條之2
意圖為自己或第三人不法之所有，以不正方法由自動付款設備取
得他人之物者，處三年以下有期徒刑、拘役或三十萬元以下罰金
。
以前項方法得財產上不法之利益或使第三人得之者，亦同。
前二項之未遂犯罰之。

附表一
編號 提領帳戶 提領時間 ATM提領地點 提領金額 1 黃俊傑之中華郵政帳戶 109年6月28日13時37分許 臺中市○區○○○道000號臺中中正路郵局 2萬5千元 2 黃俊傑之中華郵政帳戶 109年6月29日15時11分許 臺中市○○區○○路0號臺中水湳郵局 2萬5千元 3 黃俊傑之中華郵政帳戶 107年7月14日21時29分許 臺中市○○區○○路0號臺中水湳郵局 2萬元 4  林香汝之中國信託商業銀行帳戶 109年7月4日16時36分許 臺中市○區○○路000○000○000號 1萬5千元 5 林香汝之中國信託商業銀行帳戶 109年7月6日6時33分許 臺中市○○區○○路0段00號 2千元 6 林香汝之中國信託商業銀行帳戶 109年7月7日6時33分許 臺中市○○區○○路0段00號 1萬7千元 7 丙○○之中華郵政帳戶 109年7月8日8時5分許 彰化縣○○鎮○○路0段000號鹿港彰濱郵局 3萬元 8 丙○○之華南商業銀行帳戶 109年7月8日8時44分許 彰化縣○○市○○路0段000號萊爾富便利商店彰化國聖店 1萬元 9 丙○○之華南商業銀行帳戶 109年7月8日21時47分許 彰化縣○○鎮○○路0段000號鹿港彰濱郵局 2萬元 10 丙○○之中華郵政帳戶 109年7月10日8時19分許 彰化縣○○鎮○○路0段000號全家便利商店和美八大店 1萬元 11 丙○○之華南商業銀行帳戶 109年7月10日8時22分許 彰化縣○○鎮○○路0段000號合作金庫銀行和美分行 2萬元 
　　　　　　　　　　　　　　　　
附表二
編號 提領帳戶 提領時間 ATM提領地點 金額 1 郭美戀之台中商業銀行帳戶 109年9月14日12時59分許 彰化縣○○鎮○○路0段000號鹿港彰濱郵局 3千5百元 2 郭美戀之台中商業銀行帳戶 109年9月14日14時56分許 彰化縣○○鎮○○路0段000號鹿港彰濱郵局 6千5百元 3 郭美戀之台中商業銀行帳戶 109年9月20日14時57分許 彰化縣○○鎮○○路000號鹿港信用合作社 3千元 4 郭美戀之台中商業銀行帳戶 109年9月21日12時26分許 彰化縣○○鎮○○路000號鹿港信用合作社 2千元 5 郭美戀之台中商業銀行帳戶 109年9月24日12時57分許 彰化縣○○鎮○○路0號鹿港郵局 1千元 

附表三
編號 犯罪事實 主刑及沒收 1 犯罪事實欄一 李銘偉犯洗錢防制法第十四條第一項之洗錢罪，累犯，處有期徒刑壹年肆月，併科罰金新臺幣捌萬元，罰金如易服勞役，以新臺幣壹仟元折算壹日。 未扣案之犯罪所得新臺幣肆拾肆萬伍仟元沒收，於全部或一部不能沒收或不宜執行沒收時，追徵其價額；未扣案之印章「上揚娛樂事業」、「黃曉玲」、「張玉芬更」、「梁惠玲」各壹個，均沒收；印文「上揚娛樂事業」參枚、「黃曉玲」貳枚、「張玉芬更」貳枚、「梁惠玲」壹枚，均沒收。 2 犯罪事實欄二 李銘偉犯洗錢防制法第十四條第一項之洗錢罪，累犯，處有期徒刑捌月，併科罰金新臺幣參萬元，罰金如易服勞役，以新臺幣壹仟元折算壹日。 未扣案之犯罪所得新臺幣伍萬貳仟捌佰元沒收，於全部或一部不能沒收或不宜執行沒收時，追徵其價額。